臺灣雲林地方法院刑事判決　　　　　　　 96年度訴字第146號
公　訴　人　臺灣雲林地方法院檢察署檢察官
被　　　告　甲○○
選任辯護人　洪士凱律師
上列被告因違反毒品危害防制條例案件，經檢察官提起公訴（95
年度偵字第6186號），本院判決如下：
    主  文
甲○○無罪。
    理  由
一、公訴意旨略以：被告甲○○綽號「鼠仔」，為雲林縣斗南鎮
    南昌里里長，與綽號「瑪莉」之丁○○為男女朋友，明知丁○○與綽號「羅迪」之戊○○共同販賣第一級毒品海洛因，
    而綽號「鏟仔」之乙○○及綽號「牛頭」之丙○○，則係替
    丁○○交付海洛因予購買毒品之人。竟基於共同販賣第一級
    毒品海洛因之犯意連絡，自民國95年10月某日起至95年12月
    15日止之期間，在雲林縣斗南鎮○○街36之77號2 樓丁○○
    之租屋處，提供丁○○資金，使丁○○得以向姓名年籍不詳
    之綽號「黑棗」、「錫卿」、「眼鏡」等毒品上游販入海洛
    因毒品。於同年12月2 日19時17分許，丁○○販出新台幣（
    下同）1,500 元之海洛因2 包予綽號「一專」之張育專時，
    甲○○於同日19時37分許，以電話指示丁○○將交付海洛因
    之行為，交由乙○○或丙○○為之，以降低丁○○遭警方查
    獲之風險；於同年12月3 日11時40分許，以電話指示丁○○
    ，可將純毒品稀釋成10幾包以供販賣；並於同年12月5 日10
    時21分許，透過電話與戊○○討論販賣海洛因之運作模式及
    利潤分享；於同年月8 日17時30分許，在丁○○之上開住處
    ，提供3,000 元以上之現金予丁○○、戊○○，湊足資金販
    入價格1 萬元之海洛因；又甲○○因與戊○○不合，於同年
    月9 日19時8 分許前之某時，在不詳處所，指示丁○○改向
    姓名年籍不詳之綽號「憨吉」之人，販入海洛因。嗣經警分
    別對戊○○、丁○○所持有行動電話門號0000000000、
    0000000000號施以通訊監察，並在丁○○住處當場扣得海洛
    因2 小包（各0.4 公克）、用以稀釋海洛因之粉末8 小包（
    共17公克）、安非他命2 小包（各0.6 公克）、安非他命吸
    食器2 組、帳單2 張、海洛因注射針筒3 支、行動電話3 支
    、門號0000000000、0000000000、0000000000號之SIM 卡3
    張及分裝袋1 包而查獲。可見被告即使無直接與欲購買毒品
    之人進行交易，然依被告在丁○○販毒集團之角色，扮演資
    金提供、決定毒品來源，並指示販毒交易之過程，乃至推促
    乙○○、丙○○積極販毒，控制整體販毒過程，已實質參與
    而居於主導地位。並提出甲○○、戊○○、丁○○、乙○○
    、丙○○、張育專等之供述，及通訊監察內容含譯文等為證
    ，因認被告涉犯毒品危害防制條例第4 條第1 項之販賣第一
    級毒品海洛因罪嫌等語。
二、按犯罪事實應依證據認定之，無證據不得認定犯罪事實。刑
    事訴訟法第154 條第2 項定有明文；亦即被告未經審判證明
    有罪確定前，推定其為無罪，此為我國刑事訴訟之基本原則
    。又公訴案件犯罪證據之蒐集，及提起公訴後，對犯罪事實
    之舉證責任及指出證明之方法，均屬公訴人之職責。原則上
    法院僅於當事人之主張及舉證範圍內進行調查證據，其經法
    定程序調查證據之結果，認已足以證明犯罪事實時，始得為
    犯罪事實之認定。若所得證據其為訴訟上之證明，於通常一
    般人仍有合理之懷疑存在，尚未達於可確信其真實之程度者
    ，在該合理懷疑尚未剔除前，自不能為有罪之認定。法院不
    得以偵查機關就某種犯罪之調查不易，即放棄上開原則之堅
    持，以致違背刑事訴訟無罪推定及嚴格證明之原則，其理甚
    明。最高法院有94年度台上字第2033號判決可循。又按電話
    通訊監察內容，為事件現場直接留下之錄音證據（包括衍生
    之譯文），固完全不受認知不夠精確、表達不夠精確、記憶
    衰退、不誠實等因素之干擾，而與記錄事件當時影像之照相
    證據、錄影證據，同屬非常有價值之證據。然因其係通話者
    之間，就某一事情或事件冗雜之對話，有其動機、目的，或
    前因、後果之關係。是就通訊監察證據之判讀，乃應就全部
    內容予以整體觀察，始能釐清事實，而不能僅摘取部分對話
    為斷章取義之解讀，以免有害對話者間之真意，致違反無罪
    推定原則。
三、訊據被告甲○○堅決否認有與丁○○、戊○○等共同販賣第
    一級毒品海洛因之犯行，辯稱：被告因與丁○○存有婚外情
    之關係，因此被告有時會主動或於丁○○要求時，提供金錢
    予丁○○，至於丁○○取得金錢後如何花用，乃丁○○之自
    由，與被告無關。再者，戊○○係丁○○之前任男友，被告
    深怕丁○○與戊○○回復交往關係，故禁止丁○○與戊○○
    往來，以致有礙戊○○販毒賺錢之機會，因此戊○○乃以電
    話向被告解釋並提及所謂之合作模式，但被告並未同意。另
    丁○○係背著被告販毒，被告又如何指示、控制丁○○從事
    販毒交易之進行。其後被告雖知悉丁○○自身有施用毒品及
    販毒，但仍加以勸阻，並未指示丁○○應派何人去送交毒品
    。至於監聽譯文內所謂對乙○○、丙○○施加壓力等語，係
    指要丁○○促使乙○○、丙○○外出工作賺錢，以利償還積
    欠丁○○之款項，而非要乙○○、丙○○去販毒賺錢。本件
    公訴人對於被告販毒之對象、次數，販賣之時間、地點，以
    及如何與丁○○有販毒之意思聯絡及行為分擔等項，均未提
    出證據證明，自難認被告成立本案犯罪等語。
四、經查：
  (一)證人丁○○於檢察官訊問時，固供稱：「（問：據通訊監察
    譯文，『老鼠』《即甲○○》有跟妳說叫『牛頭』《即丙○○》去送毒品，有無此事？）有。」「（問：據通訊監察譯
    文，『老鼠』知道妳在提供毒品給『牛頭』、『鏟仔』《即
    乙○○》來幫妳送毒品？）是。」「（問：賣毒品的錢，『
    老鼠』有無分到？）沒有」「（問：『老鼠』有無打電話給
    妳，叫妳請『牛頭』送毒品去給『一專』？）『老鼠』不知
    道要送毒品給誰，因為電話是我們在接的。」等語（見本院
    卷(一)第138 頁背面）。雖可證明被告知悉丁○○有販毒之行
    為，並曾建議丁○○請丙○○（牛頭）送交毒品予買受毒品
    之人等情；惟衡酌丁○○為被告婚外情之對象，二人間有親
    密之性關係（見本院卷(二)第76頁背面），此情並為公訴人所
    不爭執，則被告關心丁○○、為丁○○設想，以維繫其與丁○○之婚外情關係，乃人情之常；此再對照被告與丁○○於
    95年12月2 日19時37分33秒就所謂請丙○○、乙○○送交毒
    品之通話內容：「【代號A ：丁○○、代號B ：甲○○】A
    ：你有開車嗎？B ：無ㄋㄟ。A ：無就不用了。B ：怎樣了
    ？A ：無啦，那車廠很遠，又很冷耶。B ：喔，那哪有辦法
    ，不然妳就叫他們衣服穿好，叫他們去處理阿。A ：好啦好
    啦好啦。B ：叫他們送就好，妳理他們幹什麼，若妳送，到
    時候他又跟妳ㄐㄐㄇㄞㄇㄞ，他的人妳又不是不知道。A ：
    好啦！B ：阿妳還得要抓雞仔ㄋㄟ，對嗎？A ：好啦！B ：
    阿『鏟仔』的車呢？A ：很遠ㄋㄟ。B ：對阿，妳叫他騎摩
    托車。A ：還是開車過去？你開車過去！B ：妳叫他用『牛
    頭』的。A ：他不要，他不敢啦。B ：他不敢，我跟妳說，
    妳叫他騎摩托車。A ：在高速啦，在交流道那裏而已，他不
    要。B ：他不要，我跟妳說，妳叫他們騎摩托車送。A ：好
    啦！B ：妳不用出門啦，我跟妳說，妳養他們就是要他們送
    的，妳聽懂嗎？A ：我知道。B ：妳萬不一怎樣也卡妳不到
    ，妳知道嗎？妳聽懂我的意思啦。這是在這裡跟妳偷說，他
    們在利用我們，我們也要利用他們，東西不希望妳送的意思
    就是因為這樣，如果妳送出去又剛剛好中了，阿妳就什麼都
    不用說了，對否？如果是他們，因為他們還可以去說，妳聽
    懂嗎？我的原則是助妳這樣，妳聽懂我意思嗎？A ：有啦。
    B ：阿今天是10點到2 點哦。A ：好啦。B ：妳叫他送就好
    。」等語（見本院卷(一)第60頁背面至第61頁勘驗筆錄、偵查
    卷第12頁監聽譯文），以及其2 人稍後於95年12月2 日20時
    17分2 秒之通話：「【代號A ：丁○○、代號B ：甲○○】
    B ：妳是叫『牛頭』？還是叫誰？A ：什麼？誰？B ：一專
    那個啦。A ：嗯！B ：叫牛頭是嗎？A ：沒啊，叫鏟仔。B
    ：喔，回來了嗎？A ：是啊。B ：喔好啦好啦。雞仔呢？A
    ：雞仔在外面。B ：哈哈！阿有用盒子裝著嗎？A ：有啦。
    B ：那個那個等明天早上再來殺了，晚上不要殺啦。啥麼東
    西？喔，好啦好啦。A ：用箱子裝阿。B ：好啦好啦。」等
    語（見本院卷(一)第60頁勘驗筆錄、偵查卷第12頁監聽譯文）
    ，亦即被告在獲知丁○○當晚有毒品交易，「私下」（指上
    開對話之「這是在這裡跟妳偷說」）建議丁○○既然「養」
    「鏟仔」、「牛頭」，就讓他們去送，而勸阻丁○○外出送
    交毒品，以免丁○○遭警查獲，被告並於稍後電話關心並叮
    嚀別晚間宰殺雞隻等情。由此可徵被告係出於私情而容任丁○○犯罪，尚無從認為被告與丁○○間有販賣毒品海洛因之
    犯意聯絡及行為分擔。是丁○○於檢察官訊問時所為之上開
    供述，亦應僅係就被告曾有之關切情節為證述，並無從以之
    作為不利被告之認定。
  (二)依證人乙○○於檢察官訊問時之供述：「（問：是否知道老
    鼠《即甲○○》販毒？）我不知道，我只知道他們是男女朋
    友。」「（問：老鼠有無與瑪莉合夥販毒？）瑪莉向老鼠拿
    錢花用。」「（問：瑪莉請你們送毒品就有收入，為何還要
    向老鼠拿錢？）因為瑪莉花錢很兇，而且用毒品也用得很兇
    。」「（問：既然如此，瑪莉自己的錢和毒品都不夠用了，
    那怎麼還向阿豐調海洛因來賣？）瑪莉向老鼠要錢買海洛因
    。」「（問：瑪莉有無拿過錢給老鼠？）我沒看過。」「（
    問：老鼠知不知道瑪莉在販毒？）也許瑪莉有跟他說，老鼠
    很少來，來也一下就走了。」（見偵查卷第46、47頁）、「
    甲○○都會拿錢給丁○○，而且他也知道丁○○都會去買毒
    品來賣。」（見偵查卷第49頁）；並於本院審理時，證稱：
    被告不曾要伊送過毒品等語（見本院卷(二)第106 頁）。證人
    乙○○之證言，雖可證明被告供金錢予丁○○花用，且被告
    並知丁○○會以該金錢購買毒品轉售等情。惟依慣常之社會
    通念，男士就其婚外情伴侶，委難無提供金錢之情事，且其
    外遇伴侶，如能自謀生活，則其即可舒緩供應金錢之壓力。
    是被告雖知悉丁○○會將其供應之金錢，用以販入毒品並進
    而販出一情，然充其量只能證明被告之目的僅在於維繫與丁○○之婚外情，即使被告不無容任丁○○之販賣毒品，以減
    輕其供應金錢之壓力，但此仍與參與犯罪之意思仍屬有別。
    故自不得以此即資為不利被告之認定。另證人乙○○於本院
    交互詰問時，證稱：被告不曾要其送過毒品等語（見本院卷
    (二)第106 頁）。由此亦無從認定被告有參與販賣毒品之犯行
    。
  (三)又證人丙○○於檢察官訊問時，供稱：「（問：瑪莉《即丁○○》請你去送毒品的事，老鼠《即甲○○》知不知情？）
    知道，因為當場老鼠就有看到。」「（問：依你所述，老鼠
    知道瑪莉有販賣海洛因？）他知道。」（見本院卷(一)第87頁
    ），並於本院在檢察官以95年12月8 日17時39分之監聽譯文
    （見本院卷(一)第159 頁）反詰問時證稱：「（問：你有幫戊○○四分之一錢的海洛因拿給何人？）瑪莉。」「（問：你
    有跟瑪莉拿錢？）那時候，忘記了。」「（問：『大仔』是
    誰？）鼠仔。」「（問：所以是被告接電話的？）（思考）
    那次瑪莉的錢寄放被告那裡，瑪莉拿給我，叫我拿給戊○○
    。」「被告叫我拿錢給羅迪」「（問：所以你是從被告那裡
    拿到錢？）瑪莉說錢寄放在被告那裡，叫我去拿給羅迪。」
    「（問：被告除了拿6 千元給你外，如何跟你說？）他說這
    是瑪莉寄放的，我說我知道。」「瑪莉說她要出去，她寄錢
    在被告那裡，叫我去拿錢給羅迪，我就沒有說什麼。」等語
    （見本院卷(二)第115 頁）。雖可證明被告曾目睹證人丙○○
    幫丁○○送交毒品，及代丁○○交錢予證人丙○○向戊○○
    購買毒品等情。但如證人乙○○上開證言所述，丁○○施用
    毒品成癮，此情並為被告所明知。是被告縱使代丁○○交錢
    乃至於代收毒品，惟因被告所代交之款項僅6,000 元，其所
    能購買海洛因之量應屬不多。按此，被告主觀上就丁○○購
    入該批毒品用途之認定，究係丁○○供自行施用？抑或供賣
    出營利？實有疑義。因代交金額不大、購入數量不多，且本
    案既無積極證據證明被告確知丁○○該次購入毒品，係供販
    出之用，則本於無罪推定原則，僅能認定被告主觀上之認識
    為丁○○購入以供自行施用。是依證人丙○○之上述證詞，
    仍無從為被告不利之認定。
  (四)另證人張育專於檢察官訊問時供稱：「（問：你有無打電話
    給甲○○《綽號鼠仔》、丁○○《綽號瑪莉》、乙○○《綽
    號鏟仔》、丙○○《綽號牛頭》等人買過毒品？）我有打給
    丁○○過。」「（問：你有打給乙○○買毒品，是誰送來的
    ？）有乙○○、也有丙○○送來過。」等語（見本院卷(一)第
    97頁）。亦即證人張育專未曾向被告買過毒品，或從被告之
    手收受過毒品。準此，自亦不能依證人張育專之證言，而認
    定被告有販賣毒品之犯行。
  (五)再證人戊○○於偵查中供稱：「（問：你是否幫丁○○販入
    海洛因，但因丁○○已與綽號『憨吉』之人取得海洛因，致
    你所持有之海洛因無法脫手，而質問丁○○？）應該有，應
    該丁○○要跟『黑棗』調貨，我替丁○○聯絡，因為丁○○
    沒有『黑棗』的電話，丁○○之所以與『鼠仔』《即甲○○
    》在一起是要他的錢，『鼠仔』提供金錢給『瑪莉』《即丁○○》，但沒有參與毒品。『鼠仔』不希望丁○○透過我取
    得毒品，所以寧願瑪莉跟『憨吉』買毒品，即使我已連絡好
    『黑棗』也不跟我拿。」等語（見偵查卷第43頁），雖可證
    明被告不希望丁○○透過戊○○購入毒品，而寧可丁○○向
    「憨吉」購買毒品等情；惟參諸證人戊○○於本院在檢察官
    詰問時，結證稱：過去與丁○○為男女朋友等語（見本院卷
    (二)第131 頁背面）；以及戊○○與被告在95年12月5 日10時
    21 分52 秒之通話內容：「【代號A ：戊○○、代號B ：甲○○】A ：我有一個模式，我說出來做參考，看你會認同否
    ？B ：哦，你說啊。A ：像恢復之前這樣來說，4-1 我東
    0.2 ，『腳』一律我就跟她絕對不見面，中間就靠『鏟仔』
    ，還是『牛頭』他們拿過來這樣，『腳』一律我推過去，不
    然像現在這樣，她也沒辦法做，我說實在ㄟ。B ：沒啦，我
    也有我的打算，現在也遇到了，該當不行我就讓她去，不是
    ，羅迪，我講給你聽。A ：不是，咱來將心比心。B ：我今
    天我被你們搞的像龜仔子一個。A ：董仔你不要這樣說。B
    ：我講給你聽，人嘴巴鼻孔要連在一起，ㄏㄛ羅迪，你聽我
    說，你動不動就要去撞我，動不動就要去怎樣！我這種ㄟ，
    有什麼辦法，你就是眼中沒有我存在。A ：不是，不是，中
    間有一些細節，你可以去問少年仔，他們說怎麼事實是這樣
    ？她都沒有跟董仔說，難怪董仔會亂想。B ：不是，你要聽
    我說，好，那沒關係。A ：她絕對都沒有跟你說，ㄏㄛ，她
    ，現在我跟你說，你唸你的，她就裝糊塗。B ：不是啦，我
    該當坦白那個，我該當就養一位女人養的這麼辛苦，不行就
    不行，該放棄也得要放棄，羅迪，這是一個絕對的工作。A
    ：不是，我現在是將這套模式跟你說，如果你這樣說我也沒
    辦法說下去。B ：不是沒辦法說下去，我人很好說話，我的
    意思你要聽懂，你我跟你說，你如果開這個條件，我可以接
    受，但是你不可以跟她再糾纏不清，不能再跟她見面。A ：
    我跟你說，我也不跟她見面，但就是一律中間少年每次去拿
    貨一定要跟我說，要跟誰拿？B ：我跟你說，我跟你說，跟
    誰拿，我跟你說，她跟『錫卿』，要不然就是跟『黑棗』拿
    而已，再不然就是跟『眼鏡』。A ：這些都是我牽的，我都
    了解誰的空間比較大，目前誰的貨色比較好，那沒有關係，
    但是我一定沒有跟她見面啦，ㄏㄛ最多我……B ：對啦，她
    當然ㄇㄚ說她不是阿。沒關係，好啦，好啦，你這件事情，
    我遇到她人，我跟她說一聲，看她要怎麼做ㄏㄛ。……A ：
    你如果給我弄下去，變成會去傷到瑪莉，會去傷到啦。B ：
    阿我跟你說，我說給你聽，我也考慮很長啦，羅迪，你想想
    看，你來這多久了，我有去碰到你一支腳毛嗎？A ：我知道
    啦，我知道，我知道。B ：ㄏㄛ，人要久長，路就要顧好，
    人有留路給你走，你也要留路給人家走，羅迪，你，說難聽
    一點，你跟瑪莉也不可能結合啦，這是事實，這是事實。A
    ：我也沒多久啦，我也沒多久。B ：久不久，這是其次，你
    跟我說，我可以接受，這個情形就是說，你就不要再去找她
    。A ：我沒，我沒。B ：讓他順其自然，但是瑪莉她早晚、
    早晚也是要跟我離開。A ：嗯。B ：這是第一點，第二點，
    瑪莉早晚也是會被抓進去。A ：嗯。B ：一定的，ㄏㄛ，就
    要做你這種工作，是快慢而已，ㄏㄛ，我掩護不透 (無法一
    直掩護)啦 ，你聽懂嗎？A ：對啦，對啦。B ：我無法一手
    遮天啦。」等語（見本院卷(一)第61頁至第63頁勘驗筆錄、95
    年度監續字第00076 9 號卷第24頁譯文）。亦即被告對於戊○○提出之販毒模式，根本無意談論，反而向戊○○訴苦其
    「養女人」養得辛苦，並一再要求戊○○別再與丁○○見面
    ；其後並對戊○○所提之合作模式，隨口說「好啦，好啦，
    你這件事情，我遇到她人，我跟她說一聲，看她要怎麼做ㄏ
    ㄛ」；另提及丁○○之販毒，將早晚被抓等情。按此，堪信
    被告之所以不希望丁○○向戊○○購入毒品，而向「憨吉」
    購買毒品之目的，乃在避免丁○○繼續與證人戊○○藕斷絲
    連，以維持被告與丁○○之男女關係，而無參與販毒之意思
    及行為。否則被告當無對丁○○遲早會被查獲一事感到無奈
    。另倘如公訴人所稱被告是居於主導、指示販毒之角色，則
    被告對於戊○○所提之販毒合作模式，其大可自行決定即可
    ，又何須說遇到丁○○再向伊提說，並由丁○○決定。足見
    證人戊○○之上述證言，以及上開戊○○與被告間對話之監
    聽內容，均不足以證明被告有公訴人起訴之犯罪事實存在。
  (六)至於公訴人所提之其他監聽證據：
  1.被告與丁○○在95年12月2日22時50分37秒之通訊監察內容：
    「【代號A ：丁○○、代號B ：甲○○】……B ：要稍微施
    加點壓力，妳聽懂嗎？A ：啊！B ：妳如果沒有施加壓力的
    話，他們就做的剛好、拿剛好，妳聽懂沒？A ：對啊！B ：
     (妳都啊，妳都啊喔，台語發音)， 他們也不用快，也不用
    出來討，就今天做2 千只跟妳差不多拿1 千5 。A ：對啊，
    你也得看我肯嗎？B ：對啊，所以我才跟妳說我就跟他說這
    樣，我就話先說前頭 (台語：踏這樣)。A：啊！啊！啊！B
    ：對啊！如果這樣我這裡都不讓人借了，我跟他這樣說己經
    很鹹了妳都沒感覺嗎？A ：有啊！B ：我已經跟『鏟仔』說
    ，對吧！A ：是啊。B ：不然他就麻麻, 像「鏟仔」他還差
    1 萬多元是嗎？A ：對啊。B ：喂！A ：對啦，現在就是，
    意思不是他的問題，就是他的問題這樣就對了。B ：對啊，
    因為他跟他的問題就沒關係，妳叫他錢要籌足，要做大約5
    千元進來。A ：是啦！B ：對嗎？5 千他們拿1 千5 百元至
    2 千妳還有5 百元可以給他們對吧！A ：就是啊。B ：阿無
    妳跟我說提出那個我就，每天這樣我就，在這裡常常我就，
    對嗎？A ：對啊，再好的東西也沒辦法買？你看對嗎？B:對
    阿，要拿多一點我們也辦法拿多一點，變成這樣啊。A ：嗯
    ！B ：啊！妳現在那裡有5 千多對不對？A ：嗯！B ：5 千
    多，妳就讓他們做回來看多少，明天我過來，妳現在先拿，
    喔！妳現在先拿，喔，看怎麼樣明天我過去看怎麼樣，要拿
    再拿。A ：好啊好啊。B ：不然妳就遇到啊。A ：要啊，他
    也打電話過來。B ：誰？A ：先拿啊，拿8 ─1 的。B ：他
    有打電話給妳了啊！A ：對啊是啊。B ：他跟妳說什麼？A
    ：他說要叫人送過來。B ：好啦好啦！阿妳就妳就東西接起
    來，搓一搓弄一弄，整理整理，妳看怎樣，妳就可以休息了
    。」等語（見本院卷(一)第58頁背面至第59頁勘驗筆錄、卷(二)
    第89頁譯文、偵查卷第14頁譯文）。充其量僅能證明被告為
    期丁○○能儘快收回乙○○積欠伊購買毒品之款項，用以減
    輕被告供應丁○○花費之金錢壓力，難認被告有指示或主導
    丁○○販毒之情事。
  2.被告與丁○○在95年12月3 日11時40分3 秒之通訊監察內容
    ：「【代號A ：丁○○、代號B ：甲○○】B ：妳那裡是『
    原的』（台語），妳拿出來。A ：對阿。B ：妳那裡『原的
    』也可以『搓一下』。A ：有阿。B ：妳『搓一下』看看，
    妳聽懂嗎，要跟他拿半錢，再拿半錢，不夠的我再補足妳，
    這樣好嗎？A ：好啦。B ：我怕妳『一八溜溜去』（台語）
    ，我跟妳說，妳那1 包洗下去10幾包跑不掉，妳說那1 包是
    純的，妳聽懂嗎10幾包跑不掉」等語（見本院卷(一)第158 頁
    、卷(二)第90頁）。被告雖有要丁○○稀釋毒品之情事，但因
    丁○○本身有施用毒品，業據丁○○於本院行交互詰問時，
    供述在卷（見本院卷(二)第74頁背面），是被告上開要丁○○
    稀釋毒品一事，尚難遽認即屬與丁○○有販賣毒品之犯意聯
    絡。
  3.95年12月8 日17時15分27秒之監聽內容：「【代號A ：某不
    詳姓名男子、代號B ：丁○○、代號C ：戊○○】B ：要拿
    『老大』拿阿，不然怎麼辦？他要拿多少給我們？A ：等一
    下。C ：喂。B ：你要拿多少給我們？C ：你那裡現在多少
    錢？B ：我跟『鼠仔』拿阿。C ：我跟你說，我跟人家拿半
    錢，約1 萬元，妳那裡還有幾千元先出一下，可以先拿，剩
    下的明天再給。B ：2 、3 千啊。C ：妳那有無？B ：跟『
    鼠仔』拿啊，不然怎麼辦。C ：什麼叫不然跟他拿，不然要
    怎麼辦。B ：就跟他拿啊。C ：馬上跟他拿3 千啦！馬上跟
    他拿啦！B ：我買磅秤就花了2 千8 。C ：（C 為了B 買貴
    而責罵）……B ：……C ：好啦！快啦，快跟他拿3 千啦！
    B ：要怎麼說？C ：說廢話！妳是在說啥！」等語（見本院
    卷(一)第153 頁背面至第154 頁），亦即丁○○對於購買毒品
    不足之款項，不知要以何名義向被告索取。按此，倘被告確
    有與丁○○共同販賣毒品，則丁○○當不致於為此而不知如
    何向被告開口要錢。
  4.丁○○與戊○○在95年12月9 日19時8 分35秒之通訊監察內
    容：「【代號A ：戊○○、代號B ：丁○○】A ：妳叫我拿
    回來，卻是跟『憨吉』拿，妳這樣做人行的通。B ：對啊。
    A ：妳這樣做人行的通嗎，丁○○。B ：不是我要拿的。A
    ：那是誰要拿的？B ：那是他剛好來這裡。A ：誰要拿，誰
    說要拿，『鼠仔』說要拿，是嗎？B ：嗯。A ：誰要拿？B
    ：嗯。A ：我要問妳，妳有辦法這樣做，到底是誰叫妳拿他
    的？B ：『鼠仔』自己要拿。A ：『鼠仔』要拿，好我打電
    話問『鼠哥』。」等語（見95年度監續字第0007 69 號卷第
    28頁譯文）。丁○○雖稱係被告要伊向綽號「憨吉」之人購
    買毒品，然從上述丁○○對於購買毒品，都不知要用何名義
    開口向被告索錢一情觀之，丁○○在本件通話所述情節，尚
    難盡信為真實。
五、綜上所述，本案被告雖知悉丁○○涉有施用毒品及販賣毒品
    之行為，並予容任、供應金錢，及私下提議別自行送交毒品
    。然衡其目的，較可能是婚外情下對伴侶之關心設想，在於
    討好丁○○，並避免丁○○前任男友戊○○之再度介入，用
    以維繫其與丁○○之情侶關係。何況，被告提供金錢予丁○○後，該金錢即屬丁○○財產之一部分，丁○○可作為日常
    生活之花費，亦可能以之購入毒品自行施用，其用途顯非被
    告所可掌控，是自難遽認被告提供金錢之目的，即在供丁○○購入毒品以作為販賣之用。再者，上述證人乙○○亦證稱
    未見丁○○將販毒所得金錢分予被告，可見被告並未因丁○○之販毒，而獲取財物上之利益。由此，僅憑被告知悉丁○○販毒行為一事，自無從直接認定為被告具有與丁○○共同
    販毒之犯意聯絡。另從被告對戊○○所提「合作模式」之興
    趣缺缺，只顧爭風吃醋而一再要求戊○○別與丁○○往來；
    及被告僅私下向丁○○提議別自行送交毒品，以免遭警查獲
    等情觀之；加以本案亦無被告有聯絡販毒及參與送交毒品，
    或直接指示乙○○、丙○○送交毒品之證據存在。綜合上情
    判斷，被告在乎的係在維持與丁○○之婚外情關係，而非在
    參與販賣毒品。準此，自無從憑上述證人之證言及監聽內容
    等證據，推論出被告與丁○○、戊○○、乙○○、丙○○間
    存有販賣毒品之犯意聯絡及行為分擔。因公訴人所提出之證
    據，仍有合理之懷疑存在，尚未達於可信其為真實之程度，
    本院未能形成有罪之確信，自應對被告為無罪判決之諭知。
六、據上論斷，依刑事訴訟法第301 條第1項，判決如主文。
本案經檢察官蕭如娟到庭執行職務。
中　　華　　民　　國　　96　　年　　12　　月　　19　　日
              刑事第三庭    審判長法  官  林輝煌
                                  法  官  李貞瑩
                                  法  官  陳銘壎
以上正本證明與原本無異。
如不服本判決，應於判決收受後10日內，向本院提出上訴狀（須
附繕本）。
                                  書記官　魏輝碩
中　　華　　民　　國　　96　　年　　12　　月　　19　　日
